【裁判字號】    97,易,4155
【裁判日期】    980814
【裁判案由】    詐欺
【裁判全文】
臺灣臺中地方法院刑事判決              97年度易字第4155號
公  訴  人  臺灣臺中地方法院檢察署檢察官
被      告  丙○○
上列被告因詐欺案件，經檢察官提起公訴（96年度偵字第13250
號）及移送併辦（96年度偵字第23958號），於本院準備程序，
被告就被訴事實為有罪之陳述，經本院告知簡式審判程序意旨，
並聽取當事人之意見後，經合議庭裁定改行簡式審判程序，本院
判決如下：
    主  文
丙○○共同意圖為自己不法之所有，以詐術使人將本人之物交付
，處有期徒刑壹年陸月，減為有期徒刑玖月。又共同意圖為自己
不法之所有，以詐術使人將本人之物交付，處有期徒刑壹年，減
為有期徒刑陸月。應執行有期徒刑壹年貳月。緩刑參年。
    事  實
一、丙○○（綽號「阿凱」）意圖為自己不法之所有，基於詐欺
    取財之犯意，於民國95年10月中旬某日，參與綽號「富聲」
    之庚○○（另案偵辦中）、綽號「小隻仔」之少年劉○倫（
    經本院另案審結）及真實姓名年籍不詳綽號「阿政」之成年
    男子等人所組成之詐欺集團，負責收購人頭金融帳戶及提領
    詐騙款項之工作。(一)丙○○先於95年11月13日，將其個人之
    臺中縣潭子郵局局號0000000號、帳號0000000號金融帳戶之
    存摺、金融卡及密碼提供予詐欺集團使用。再由詐欺集團成
    員於同年11月16日上午9時許，撥打電話予己○○，向己○○誆稱其個人資料遭冒用申辦門號00-00000000號之室內電
    話使用，要求己○○向警方報案，己○○隨即依指示撥打電
    話向警方報案，對方向己○○謊稱其個人資料遭人冒用申辦
    信用卡及開設「天寶生物科技公司」，要求己○○提供其所
    有銀行之存款資料，須凍結其所有資金，並要求其匯款新臺
    幣（下同）3,858,400元，致使己○○陷於錯誤，旋於同日
    ，將3,858,400元匯入丙○○之上開潭子郵局帳戶內。丙○○隨後於同日下午2時11分許，持其上開金融帳戶資料，前
    往潭子郵局以現金支票提領己○○匯入該帳戶內之3,858,40
    0元現金，復於同日下午4時21分許，至臺中縣豐原市○○路
    郵局，將該支票存入該帳號並提領同額現金，俟丙○○領得
    3,858,400元現金後，隨即將該現金全數交予詐欺集團成員
    ，並由該詐欺集團成員將報酬100,000元交予丙○○。(二)又
    丙○○於95年11月間，向乙○○（經檢察官另行起訴）收購
    臺中縣東勢鎮中嵙郵局局號0000000號、帳號0000000號之存
    摺、金融卡後，隨即在豐原交流道，將前開存摺、金融卡交
    予「富聲」、「小隻仔」等詐欺集團成員。嗣該詐騙集團成
    員即以取得乙○○之前開帳戶為犯罪工具，於95年12月8日
    ，撥打電話予甲○○，冒稱係戶政事務所人員、警察及法官
    ，向甲○○誆稱涉及非法洗錢案件，並要求甲○○至銀行匯
    款，致使甲○○陷於錯誤，依指示將100,000元匯入乙○○
    之前開帳戶內，且該筆匯款隨即遭提領一空。嗣經警方循線
    加以查獲。
二、案經臺中縣警察局移請臺灣臺中地方法院檢察署檢察官偵查
    起訴及臺中縣警察局烏日分局報告同署檢察官移送併案審理
    。
    理  由
一、按除被告所犯為死刑、無期徒刑、最輕本刑為3年以上有期
    徒刑之罪或高等法院管轄第一審案件者外，於刑事訴訟法第
    273條第1項程序進行中，被告先就被訴事實為有罪之陳述時
    ，審判長得告知被告簡式審判程序之旨，並聽取當事人、代
    理人、辯護人及輔佐人之意見後，裁定進行簡式審判程序；
    除簡式審判程序及簡易程序案件外，第一審應行合議審判，
    刑事訴訟法第273之1條第1項、第284條之1分別定有明文。
    查本件被告丙○○所犯係死刑、無期徒刑、最輕本刑為3年
    以上有期徒刑或高等法院管轄第一審案件以外之罪，並於本
    院行準備程序時就被訴事實為有罪之陳述，本院合議庭依前
    揭規定，經評議結果，裁定改由受命法官獨任行簡式審判程
    序。又簡式審判程序之證據調查，依刑事訴訟法第273條之2
    規定，不受同法第159條第1項審判外陳述排除之限制，再被
    告對於卷內之各項證據，亦不爭執證據能力，故卷內所列之
    各項證據，自得作為證據，合先敘明。
二、上開犯罪事實，業據被告丙○○於偵查及本院審理中均坦承
    不諱，核與被害人己○○、甲○○之指訴及證人丁○○之證
    述情節大致相符，並有潭子郵局局號0000000號、帳號00000
    00號及中嵙郵局局號0000000號、帳號0000000號之金融帳戶
    申請資料各1份、查詢帳戶最近交易資料2份、被害人提供之
    匯款交易單據、報案三聯單、受理詐騙帳戶通報警示簡便格
    式表、內政部警政署反詐騙案件紀錄表、郵局臨櫃提款錄影
    監視畫面翻拍照片5張、行動電話通聯紀錄及通訊監察譯文
    各1份附卷可稽。足徵被告自白因有其他證據可補強，且查
    與事實相符，足予憑採。本案事證明確，被告犯行已經證明
    ，應依法論科。
三、查本件被告丙○○不僅將存摺、提款卡及密碼提供予詐欺集
    團使用，使該集團成員得基於詐欺取財之犯意，向被害人施
    以詐術，致使被害人己○○陷於錯誤，匯款至被告所提供之
    上開郵局帳戶內，更親自前往郵局協助提領上開詐騙款項，
    而遂行詐欺取財之犯行；復收購乙○○之帳戶後交付與詐騙
    集團成員，用以詐騙被害人甲○○得逞，是核其所為，均係
    犯刑法第339條第1項之詐欺取財罪。被告與庚○○、少年劉
    ○倫及真實姓名年籍不詳綽號「阿政」之成年男子等人就前
    開詐欺取財之犯行，具有犯意之聯絡及行為之分擔，為共同
    正犯。被告所犯上開2罪，犯意各別，行為互殊，應分論併
    罰。另公訴人移送併辦之96年度偵字第23958號之犯罪事實
    ，與本件已起訴部分有事實上同一之關係，為起訴效力所及
    ，故本院自得一併審理，併此敘明。爰審酌被告明知所提供
    之帳戶資料將遭人供作財產犯罪之工具，竟執意將該帳戶資
    料提供予詐騙集團使用，而使該集團成員得遂行其財產犯罪
    之目的，並進而擔任提領款項之車手工作，且協助收購他人
    帳戶，助長犯罪之猖獗，妨礙對於詐欺犯罪集團其餘成員之
    追查，使其愈肆無忌憚，並造成被害人之損害甚鉅，惡性非
    輕，然慮及被告於本案中僅提供自己之帳戶資料1份，代為
    收購他人帳戶，擔任車手，共犯行為分擔角色相對較輕，並
    衡以其素行、犯罪之動機、目的、手段、智識程度、被害人
    所受之損害，暨被告犯後坦承犯行，態度堪稱良好，並與被
    害人達成和解，賠償被害人之部分損失等一切情狀，量處如
    主文所示之刑，並定其應執行之刑。又被告犯罪係在96年4
    月24日以前，合於中華民國96年罪犯減刑條例之減刑條件，
    是應依該減刑條例第2條第1項第3款之規定，就其所宣告之
    有期徒刑減其刑期二分之一，併諭知應執行之刑。
四、又因被告未曾因故意犯罪受有期徒刑以上刑之宣告，有臺灣
    高等法院被告前案紀錄表、刑案資料查註紀錄表各1份在卷
    可稽，且被告於本院審理時坦承犯行，頗有悔意，並已賠償
    被害人己○○、甲○○之部分損失，被害人己○○、甲○○
    均表明「同意與被告和解」、「對刑度無意見」等語，此有
    彰化銀行存款憑條影本、臺灣中小企業銀行存款憑條影本、
    被害人己○○、甲○○之陳報函、本院公務電話紀錄表等在
    卷可憑，且目前有正當工作，此有在職證明1份在卷可稽，
    被告經此教訓，當知警惕並認真工作，應無再犯之虞，本院
    綜核上情，認所宣告之刑以暫不執行為適當，爰依刑法第74
    條第1項第1款規定，併予宣告緩刑3年，以啟自新。
五、依刑事訴訟法第273條之1第1項、第299條第1項前段、第454
    條第1項，刑法第339條第1項、第51條第5款、第74條第1項
    第1款，中華民國96年罪犯減刑條例第2條第1項第3款、第7
    條，判決如主文。
六、如不服本判決，應於收受送達後10日內向本院提出上訴書狀
    ；並應敘述具體理由；其未敘述上訴理由者，應於上訴期間
    屆滿後20 日內向本院補提理由書（均須按他造當事人之人
    數附繕本）「切勿逕送上級法院」。
本案經檢察官戊○○到庭執行職務。
中    華    民    國    98    年    8     月    14    日
                  刑事第八庭    法  官  黃賢婷
以上正本證明與原本無異。
                                書記官  江美琪
中    華    民    國    98    年    8     月    14    日
附錄本案論罪科刑法條：
中華民國刑法第339條第1項
意圖為自己或第三人不法之所有，以詐術使人將本人或第三人之
物交付者，處5年以下有期徒刑、拘役或科或併科1千元以下罰金
。


司法院資訊處製作；財團法人民間司法改革基金會備份。
